【裁判字號】    99,訴,161
【裁判日期】    990429
【裁判案由】    違反毒品危害防制條例
【裁判全文】
臺灣屏東地方法院刑事判決               99年度訴字第161號
公  訴  人  臺灣屏東地方法院檢察署檢察官
被      告  甲○○
上列被告因違反毒品危害防制條例案件，經檢察官提起公訴（98
年度毒偵字第2058號），本院於準備程序進行中，因被告就被訴
事實為有罪之陳述，經告知簡式審判程序意旨，並聽取公訴人及
被告之意見後，本院合議庭裁定由受命法官獨任依簡式審判程序
審理，判決如下：
    主  文
甲○○施用第一級毒品，累犯，處有期徒刑陸月，如易科罰金，
以新台幣壹仟元折算壹日。
    事  實
一、甲○○前於民國93年間因施用毒品案件，經本院以93年度毒
    聲字第780 號裁定送觀察、勒戒後，認無繼續施用毒品之傾
    向，於94年2 月17日執行完畢釋放，並經台灣屏東地方法院
    檢察署檢察官以93年度毒偵字第2490號為不起訴處分確定；
    復於95年間因施用毒品及詐欺案件，經本院分別以96年度訴
    字第331 號及96年度簡字第1011號判決判處有期徒刑1 年2
    月、6 月減為3 月確定，上開2 案嗣經本院以96年度聲減字
    第2157號、96年度聲字第1005號裁定分別減刑並定應執行有
    期徒刑9 月確定；又於96年間又因施用毒品案件，經本院以
    96年度訴字第1431號判決判處有期徒刑1 年確定，上開數案
    接續執行，於98年3 月20日縮短刑期假釋出監，於同年8 月
    15日縮刑期滿執行完畢。詎其仍不知悔改，竟基於施用第一
    級毒品之犯意，於98年10月11日15時50分採尿前回溯96小時
    內某時，在其屏東縣內埔鄉○○村○○路120 號住處內，將
    第一級毒品海洛因摻水後置入針筒內以施打注射之方式，施
    用第一級毒品海洛因1 次。嗣於98年10月11日15時40分許，
    因其為毒品調驗人口為警通知前往警局採尿，於犯罪偵查機
    關尚未發覺本件施用行為前，即主動於採尿前坦承上情，所
    採尿液送驗後呈海洛因代謝後之嗎啡陽性反應。
二、案經甲○○自首、屏東縣警察局內埔分局報告台灣屏東地方
    法院檢察署檢察官偵查起訴。
    理  由
一、本件被告甲○○所犯係死刑、無期徒刑、最輕本刑為3 年以
    上有期徒刑以外之罪，其於準備程序就前揭被訴事實為有罪
    之陳述，經受命法官告知簡式審判程序之旨，並聽取其與公
    訴人之意見後，本院認無不得或不宜改依簡式審判程序進行
    之情事，依刑事訴訟法第273 條之1 第1 項、第284 條之1
    規定，裁定本件由受命法官獨任進行簡式審判程序，合先敘
    明。
二、上開犯罪事實，業經被告於警詢及本院審理時坦承不諱，且
    被告於98年10月11日採集之尿液經屏東縣政府警察局內埔分
    局員警初步檢驗後，再送台灣檢驗科技股份有限公司檢驗結
    果，均呈嗎啡（即海洛因代謝後成分）之陽性反應，有台灣
    檢驗科技股份有限公司98年10月26日編號KH2009A0000000號
    濫用藥物尿液檢驗報告、初步檢驗報告單、屏東縣政府警察
    局內埔分局偵辦毒品案件嫌疑犯尿液採證檢驗對照表各1 紙
    、初步檢驗照片1 幀在卷可稽，上述鑑驗結果，係檢驗機關
    本於專業知識及以精密儀器或科學檢驗方法所得之結論，自
    可憑信。從而本件事證明確，被告犯行，洵堪認定。
三、按海洛因係毒品危害防制條例第2 條第2 項第1 款所定之第
    一級毒品，不得非法持有、施用。被告竟持以施用，核其所
    為，係犯毒品危害防制條例第10條第1 項施用第一級毒品罪
    罪。其施用前持有海洛因之低度行為，為施用之高度行為所
    吸收，不另論罪。被告有事實欄所載之有期徒刑執行完畢紀
    錄，有台灣高等法院被告前案紀錄表1 份在卷可按，其於執
    行完畢5 年內故意再犯本件有期徒刑以上之罪，為累犯，應
    依刑法第47條第1 項規定，加重其刑。被告於員警前往其住
    處通知其至警局採尿前，即主動向員警坦承本件施用第一級
    毒品之犯行乙情，有屏東縣政府警察局內埔分局查獲施用毒
    品案件報告表、職務報告各1 紙在卷可憑（見警卷第11頁、
    本院卷第24頁），其所為合於自首之要件，並因而減省訴訟
    資源，爰依刑法第62條前段規定，減輕其刑。本件被告所犯
    有上開加重減輕事由，應依法先加後減之。爰審酌被告前因
    施用毒品案件，經觀察、勒戒執行完畢後，仍不思悔改，徹
    底去除施用毒品之惡習，竟又施用毒品，顯其無戒絕毒品之
    意且繼續沈淪毒海之中，及兼衡其素行狀況、施用毒品對社
    會治安造成之危害、生活狀況、教育程度、犯後配合驗尿並
    坦承犯行，態度尚佳及公訴人之求刑等一切情狀，量處如主
    文所示之刑。另被告本次施用第一級毒品所用之注射針筒，
    雖為被告所有，惟已於施用完畢後丟棄，業據被告供承明確
    ，復無證據證明現仍存在，爰不為沒收之宣告。
據上論斷，應依刑事訴訟法273 條之1 第1 項、第299 條第1 項
前段，毒品危害防制條例第10條第1 項、刑法第11條前段、第47
條第1 項、第62條前段，判決如主文。
本案經檢察官李秀玲到庭執行職務
中    華    民    國    99    年    4     月    29    日
                  刑事第二庭    法  官  劉怡孜
以上正本證明與原本無異。
如不服本判決應於收受判決後10日內向本院提出上訴書狀，並
應敘述具體理由；其未敘述上訴理由者，應於上訴期間屆滿後
20日內向本院補提理由書（均須按他造當事人之人數附繕本）
「切勿逕送上級法院」。
中    華    民    國    99    年    4     月    29    日
                                書記官  薛慧茹
附錄本件判決引用之法條：
毒品危害防制條例第10條第1項
施用第一級毒品者，處6 月以上5 年以下有期徒刑。

司法院資訊處製作；財團法人民間司法改革基金會備份。
